【裁判字號】    97,竹簡,558
【裁判日期】    971014
【裁判案由】    返還消費借貸款
【裁判全文】
臺灣新竹地方法院民事簡易判決        97年度竹簡字第558號
原      告  慶豐商業銀行股份有限公司
法定代理人  丙○○
訴訟代理人  甲○○
被      告  乙○○
上列當事人間請求返還消費借貸款事件，本院於民國97年9月30
日言詞辯論終結，判決如下：
    主      文
被告應給付原告新臺幣壹拾萬貳仟壹佰陸拾元及自民國九十七年
二月二十九日起至清償日止，按週年利率百分之十六計算之利息
。訴訟費用由被告負擔。
本判決得假執行。
    事實及理由
一、程序部分：
（一）本件原告原係向本院聲請核發支付命令，惟被告業於法定
      期間內提出異議，依據民事訴訟法第519條第1項規定，即
      應以原支付命令之聲請視為起訴。
（二）原告起訴時，其法定代理人原為丙○○，嗣已於民國97年
      9月5日變更為林明宏，此有經濟部97年9月5日經授商字第
      09701210560號函及原告公司變更登記表影本各一份附卷
      可稽，經原告具狀聲明承受訴訟，核無不合，應予准許。
（三）按訴狀送達後，原告不得將原訴變更或追加他訴，但擴張
      或減縮應受判決事項之聲明者，不在此限，民事訴訟法第
      255條第1項第3款定有明文。查本件原告起訴時，原請求
      被告應給付原告新臺幣（以下同）102,160元及自民國97
      年2月19日起至清償日止，按年息百分之19.71計算之利息
      ，暨按延滯第一個月以150元，延滯第二個月以300元，延
      滯第三個月（含）以上者每月以600元計算之逾期手續費
      （違約金），嗣於97年8月13日民事準備書狀變更訴之聲
      明為：被告應給付原告102,160元，及自民國97年2月19日
      起至清償日止，按年息百分之19.71計算之利息；又於97
      年9月30日言詞辯論期日變更訴之聲明為：被告應給付原
      告102,160元，及自民國97年2月29日起至清償日止，按年
      息百分之16計算之利息，均核係屬減縮應受判決事項之聲
      明，自應准許。
二、原告主張：被告於87年6月9日向原告申請信用卡，依兩造約
    定，被告得於原告之特約商店記帳消費，但應依原告寄發之
    信用卡消費對帳單所定之方式於指定之最後繳款日前繳款，
    並得選擇循環信用方式彈性付款，每月最低付款額為信用額
    度內使用信用卡交易金額之百分之2（如低於1,000元，以1,
    000元計），加計超過信用額度之全部使用信用卡交易金額
    、累計當期以前各期逾期未付最低應繳款項之總和、循環信
    用利息、年費與其他手續費等。循環信用利息則自各筆帳款
    入帳日起，以年息百分之19.71計算至完全付清之日止。倘
    被告有遲延繳款或其他違約情事，原告得停止其循環信用，
    被告即喪失期限利益，應一次全數清償。詎被告並未依約繳
    款，至97年1月31日止，共積欠原告消費款本金102,160元，
    迭經催討，均未獲清償，依前述約定，被告業已喪失期限利
    益，應一次繳清上開消費款，為此爰依消費借貸及兩造間信
    用卡契約之法律關係提起本件訴訟等語，並請求被告給付如
    主文第1項所示之金額及利息。
三、被告則表示確有積欠如原告主張金額之消費借貸款。
四、本院之判斷：
（一）原告主張前揭之事實，業據其提出與其所述相符之信用卡
      申請書、信用卡約定條款、客戶應繳金額查詢（以上均影
      本）、信用卡會員消費明細表及戶籍謄本各乙份為證，而
      被告對於原告主張之金額不爭執，自堪信原告之主張為真
      實。
（二）從而，原告依消費借貸及兩造間信用卡契約之法律關係，
      訴請被告給付如主文第1項所示之金額及利息，即無不合
      ，應予准許。
五、本件係依民事訴訟法第427條第1項適用簡易訴訟程序所為被
    告敗訴之判決，爰依民事訴訟法第389條第1項第3款之規定
    ，依職權宣告假執行。
六、據上論結：本件原告之訴為有理由，依民事訴訟法第436條
    第2項、第78條、第389條第1項第3款，判決如主文。
中    華    民    國    97    年    10    月    14    日
                  新竹簡易庭    法  官  羅惠雯
以上正本係照原本作成。
如對本判決上訴，須於判決送達後20日內以上訴狀記載上訴理由
向本院提出上訴狀。
中    華    民    國    97    年    10    月    14    日
                                書記官  李慧娟


司法院資訊處製作；財團法人民間司法改革基金會備份。
